臺灣新竹地方法院刑事判決
                                       111年度易字第36號
公  訴  人  臺灣新竹地方檢察署檢察官
被      告  陳久信


上列被告因妨害風化等案件，經檢察官提起公訴（110年度偵字
第9338號），本院依簡式審判程序判決如下：
    主  文
甲○○犯以網際網路供人觀覽猥褻影像罪，處有期徒刑肆月，如易
科罰金，以新臺幣壹仟元折算壹日。
    事實及理由
一、本件犯罪事實及證據，除犯罪事實欄一、第6行應更正「…及
    以網際網路供人觀覽猥褻影像之犯意…」、第8至9行應更正
    「…使用通訊軟體LINE，傳送客觀上足以刺激或滿足人之性
    慾，並引起普通一般人羞恥或厭惡感之上開乙○○裸露身體之
    猥褻照片6張，至不特定多數人得以共見共聞之…」；證據並
    所犯法條欄應補充「通聯調閱查詢單1份」外，餘均引用檢
    察官起訴書之記載（如附件）。
二、論罪科刑
（一）核被告甲○○所為，係犯刑法第235條第1項之以網際網路供
      人觀覽猥褻影像罪、刑法第305條之恐嚇危害安全罪。又
      被告係以一行為而觸犯上開2罪名，為想像競合犯，應依
      刑法第55條之規定，從一重之以網際網路供人觀覽猥褻影
      像罪。
（二）爰審酌被告率以網際網路上傳告訴人前開猥褻影像供不特
      定多數人觀覽，並以加害名譽之事恐嚇告訴人，使告訴人
      心生畏懼，不僅破壞社會善良風俗，同時造成告訴人名譽
      受損、身心受創，對告訴人造成之損害非輕，所為實不足
      取，惟念被告犯後坦承犯行，尚知悔悟，兼衡被告有汽車
      板金之工作經歷，暨其犯罪動機、目的、手段、品行、生
      活狀況（警詢自陳家庭經濟狀況為小康）、智識程度為高
      中畢業等一切情狀，量處如主文所示之刑，並諭知易科罰
      金之折算標準，以資懲儆。
據上論斷，應依刑事訴訟法第273條之1第1項、第299條第1項前
段、第310條之2、第454條第2項，判決如主文。
本案經檢察官沈郁智提起公訴，檢察官葉益發到庭執行職務。
中　　華　　民　　國　　111 　年　　3 　　月　　3 　　日
                  刑事第七庭  法　官  王子謙
以上正本證明與原本無異。
如不服本判決應於收受本判決後20日內向本院提出上訴書狀，上
訴書狀應敘述具體理由。上訴書狀未敘述上訴理由者，應於上訴
期間屆滿後20日內補提理由書狀於本院（均須按他造當事人之人
數附繕本）「切勿逕送上級法院」。
中　　華　　民　　國　　111 　年　　3 　　月　　3 　　日
                              書記官  廖宜君
附錄本案論罪科刑法條全文：
刑法第235條
散布、播送或販賣猥褻之文字、圖畫、聲音、影像或其他物品，
或公然陳列，或以他法供人觀覽、聽聞者，處二年以下有期徒刑
、拘役或科或併科九萬元以下罰金。
意圖散布、播送、販賣而製造、持有前項文字、圖畫、聲音、影
像及其附著物或其他物品者，亦同。
前二項之文字、圖畫、聲音或影像之附著物及物品，不問屬於犯
人與否，沒收之。

刑法第305條
以加害生命、身體、自由、名譽、財產之事恐嚇他人，致生危害
於安全者，處二年以下有期徒刑、拘役或九千元以下罰金。
（附件）
臺灣新竹地方檢察署檢察官起訴書
                                     110年度偵字第9338號
　　被　　　告　甲○○　男　51歲（民國00年0月00日生）
　　　　　　　　　　　　住桃園市○○區0鄰○○0街000號
　　　　　　　　　　　　國民身分證統一編號：Z000000000號
上列被告因妨害自由等案件，已經偵查終結，認應提起公訴，茲
將犯罪事實及證據並所犯法條分敘如下：
　　　　犯罪事實
一、甲○○與乙○○（真實姓名年籍均詳卷）係網友關係，乙○○前於
    民國110年5月19日前不詳時間自拍裸露胸部、下體之私密照
    片數張(下稱上開私密照片)後，以行動電話連接網際網路使
    用通訊軟體LINE傳送上開私密照片數張給甲○○，嗣後甲○○邀
    約乙○○見面不成，竟心生不滿，基於恐嚇危害安全及散播猥
    褻圖畫之犯意，接續於110年5月19日5時6分至同年月21日3
    時44分許，在不詳處所以行動電話連接網際網路使用通訊軟
    體LINE傳送上開私密照片6張至不特定多數人得以共見共聞
    之乙○○通訊軟體LINE個人主頁，供不特定多數人觀覽；並以
    通訊軟體LINE向乙○○傳送上開私密照片數張及文字訊息恫稱
    ：「我都有時間、你幾點到」等語，以此加害名譽之事恐嚇
    乙○○，使乙○○心生畏懼致生危害於安全。嗣經乙○○於其位在
    新竹市住處獲悉上開恐嚇訊息及經友人告知上開私密照片遭
    散布後而悉上情。
二、案經乙○○訴由新竹市警察局第三分局報告偵辦。
　　　　證據並所犯法條
一、證據清單及待證事實：
編號 證據名稱 待證事實 1 被告甲○○於偵查中之供述 被告坦認全部犯罪事實。 2 證人即告訴人乙○○於警詢及偵查中之證述 證明告訴人曾傳送上開私密照片數張給被告後，被告於犯罪事實所載時間、地點傳送恐嚇訊息及散布上開私密照片等事實。 3 通訊軟體LINE截圖照片1份 佐證被告於犯罪事實所載時間、地點傳送恐嚇訊息及散布上開私密照片等事實。 
二、核被告所為，係犯刑法第235條第1項之散布猥褻圖畫及同法
    第305條恐嚇危害安全罪嫌，被告係一行為觸犯數罪名，為
    想像競合犯，請從一重論處。
三、依刑事訴訟法第251條第1項提起公訴。
　　此　致
臺灣新竹地方法院
中　　華　　民　　國　 110　　年　　11　　月　　30　　日
　　　　　　　　　　　　　　　檢　察　官　沈郁智
本件證明與原本無異　　　　　　　　　　　　
中　　華　　民　　國　 110　　年　　12　　月　　15　　日
                              書  記  官
所犯法條　　
中華民國刑法第235條
散布、播送或販賣猥褻之文字、圖畫、聲音、影像或其他物品，
或公然陳列，或以他法供人觀覽、聽聞者，處 2 年以下有期徒
刑、拘役或科或併科 9 萬元以下罰金。
意圖散布、播送、販賣而製造、持有前項文字、圖畫、聲音、影
像及其附著物或其他物品者，亦同。
前二項之文字、圖畫、聲音或影像之附著物及物品，不問屬於犯
人與否，沒收之。

中華民國刑法第305條
以加害生命、身體、自由、名譽、財產之事恐嚇他人，致生危害
於安全者，處 2 年以下有期徒刑、拘役或 9 千元以下罰金。